臺灣板橋地方法院民事判決　　　　　　　96年度訴字第1303號
原　　　告　丁○○
被　　　告　皇恭有限公司
法定代理人　甲○○
　　　　　　丙○○
　　　　　　乙○○
　　　　　　戊○○
上列當事人間請求確認股東登記無效事件，經本院於民國96年8
月27日言詞辯論終結，判決如下：
    主  文
確認原告與被告之股東關係不存在。
訴訟費用由被告負擔。
    事實及理由
一、原告起訴主張：原告於民國96年3 月30日收到法務部行政執
    行署板橋行政執行處命令，內容略以其為被告之股東，因被
    告有數年之勞、健保及營業所得稅未繳交，被告之財產不足
    抵償強制執行之債權額，希望被告之股東至該署說明實際之
    出資情形。原告到署說明後，始知原告於85年間被告設立之
    初，即遭冒用名義為被告股東，查原告於83年1 月即已至被
    告處任職，當時被告尚未正式為設立登記，負責人甲○○以
    報稅為由，要求原告繳交身分證影本及領款印章，甲○○或
    其他人均未曾告知欲以原告之名義擔任被告股東，原告亦從
    未同意擔任被告股東，更無出資或領取分紅之情事，詎原告
    之印章竟遭他人盜蓋於股東同意書上，並遭冒用名義成為被
    告股東，致影響原告之權益，原告已對甲○○提起偽造文書
    之刑事告訴，請求法院除去原告法律上地位之不安狀態等情
    ，並求為判決如主文第1項所示。
二、被告之法定代理人乙○○則到庭陳稱：被告之事務主要係由
    甲○○處理，甲○○及丙○○是夫妻。關於原告本件主張之
    事實，其自己亦不甚瞭解等語。
三、本院得心證之理由：
(一)、按解散之公司除因合併、分割或破產而解散外，應行清算。
　　無限公司之清算，以全體股東為清算人，但本法或章程另有
  　規定或經股東決議，另選清算人者，不在此限。此規定於有
    限公司亦準用之。公司法第24條、第79條、第113 條定有明
    文。查被告業經經濟部96年5 月110 日以經授中字第096349
    04850 號函命令解散，本院亦未受理被告陳報清算人案件，
    有經濟部上開函文與本院民事紀錄科查詢表1 紙在卷可稽。
    依前開規定，應以被告之全體股東為清算人。而依被告之公
    司變更登記事項卡所載，被告公司之股東為甲○○、丙○○
    、乙○○、戊○○及原告，就本件原告請求確認與被告間股
    東關係不存在之訴訟，爰列原告外之股東甲○○、丙○○、
    乙○○、戊○○為法定代理人，有代表被告為訴訟上一切行
    為之權，合先敘明。
(二)、按確認法律關係之訴，非原告有即受確認判決之法律上利益
    者，不得提起之，民事訴訟法第247 條第1 項前段定有明文
    。所謂即受確認判決之法律上利益，係指法律關係之存否不
    明確，原告主觀上認其地位有不安之狀態或受侵害之危險，
    而此不妥或危險得以確認判決將之除去者即屬之（最高法院
    52年台上字第1240號、第1922號判例意旨參照）。本件原告
    主張其非被告之股東，係遭他人冒用名義於公司設立或變更
    登記文件；而依卷附被告變更登記事項卡所示，被告仍將原
    告登記為其股東，足見兩造間是否有股東關係存在並不明確
    ，參之上開說明，應認原告有受本件確認判決之法律上利益
    。
(三)、原告就其主張之上開事實，業據提出與其所述相符之法務部
    行政執行署板橋行政執行處命令、勞工保險被保險人投保資
    料表、被告變更登記事項卡、章程、股東同意書、受理刑事
    案件報案三聯單等件影本為證，被告對於原告之主張既未否
    認，是原告主張之事實，應可信為真實。從而，原告請求確
    認其對於被告之股東權不存在，應予准許。
四、據上論結，本件原告之訴為有理由，依民事訴訟法第78條，
    判決如主文。
中　　華　　民　　國　　96　　年　　8 　　月　　28　　日
                  民事第三庭    法　官　吳佳穎
以上正本係照原本作成
如對本判決上訴，須於判決送達後20日內向本院提出上訴狀
中　　華　　民　　國　　96　　年　　8 　　月　　28　　日
                            書記官　黃美雲
